【裁判字號】    95,訴緝,125
【裁判日期】    951115
【裁判案由】    搶奪
【裁判全文】
臺灣桃園地方法院刑事判決             95年度訴緝字第125號
公  訴  人  臺灣桃園地方法院檢察署檢察官
被      告  甲○○
上列被告因搶奪案件，經檢察官提起公訴（94年度偵字第22334
號），被告於審理程序進行中為有罪之陳述，經本院合議庭裁定
由受命法官獨任進行簡式審判程序後，檢察官聲請改依協商程序
而為判決，本院判決如下：
    主  文
甲○○共同意圖為自己不法之所有所有，而搶奪他人之動產，處
有期徒刑陸月，如易科罰金，以佰元折算壹日。
一、犯罪事實：
    甲○○與徐裕國（已經本院審結）為男女朋友關係，竟共同
    基於意圖為自己不法所有之犯意聯絡，於民國94年12月11日
    10時30分許，由徐裕國騎乘車牌號碼不詳之機車搭載甲○○
    至桃園縣中壢市○○路324 號之「景福銀樓」後，徐裕國即
    留在車上等候，推由甲○○1 人下車進入該銀樓，並向店主
    乙○○佯稱欲購買金手鍊，俟乙○○取出展示櫃內之金手鍊
    1 條交予甲○○選定，甲○○即持該金手鍊朝店門外走去，
    同時亦向徐裕國表示要信用卡，佯裝欲以信用卡刷卡之方式
    付款，而趁乙○○不及防備之際，搶奪前揭手鍊1 條後，快
    速跑向徐裕國，2 人再騎乘機車逃逸。嗣於同年月日11時許
    2 人一同前往位於桃園縣楊梅鎮○○路80巷23號「金進興銀
    樓」，並由甲○○1 人持該金手鍊變賣予不知情之銀樓人員
    ，所得款項則朋分花用殆盡。嗣警員據報經調閱「景福銀樓
    」監視系統，而循線於同年月12日11時30分許，在桃園縣中
    壢市○○路116 號「愛愛旅館」507 室查獲甲○○、徐裕國
    。案經桃園縣警察局中壢分局報請臺灣桃園地方法院檢察署
    檢察官偵查起訴。
二、證據：
  (一)被告甲○○於本院行準備程序時自白（見本院95年11月1日
    準備程序筆錄）。
  (二)同案被告徐裕國於警詢、偵查及本院審理時之供述。
  (三)證人乙○○、張金木於警詢中證述。
  (四)變賣紀錄資料1 份、VCD 翻拍照片2 張。
三、本件經檢察官與被告於審判外達成協商之合意且被告已認罪
    ，其合意內容為：被告願受科刑範圍為有為期徒刑6 月。經
    查，上開協商合意並無刑事訴訟法第455 條之4 第1 項所列
    情形之一，檢察官聲請改依協商程序而為判決，本院爰不經
    言詞辯論，於協商合意範圍內為協商判決，合予敘明。
四、附記事項：
    查被告行為後，刑法於94年2 月2 日公布，於95年7 月1 日
    施行，其中修正第2 條、第28條、第41條規定。按行為後法
    律有變更者，適用行為時之法律，但行為後之法律有利於行
    為人者，適用最有利於行為人之法律，現行刑法第2 條第1
    項訂有明文。此條規定乃與刑法第1 條罪刑法定主義契合，
    而貫徹法律禁止溯及既往原則，係規範行為後法律變更所生
    新舊法律比較適用之準據法，是刑法第2 條本身雖經修正，
    但刑法第2 條既屬適用法律之準據法，本身尚無比較新舊法
    之問題，應一律適用裁判時之現行刑法第2 條規定以決定適
    用之刑罰法律，先予辨明。又以本次刑法修正之比較新舊法
    ，應就罪刑有關之共犯、未遂犯、想像競合犯、牽連犯、連
    續犯、結合犯，以及累犯加重、自首減輕暨其他法定加減原
    因（如身分加減）與加減例等一切情形，綜其全部罪刑之結
    果而為比較，最高法院95年5 月23日著有95年度第8 次刑庭
    會議決議可資參照，再按比較適用最有利於行為人之法律，
    應就罪刑有關之一切情形比較其全部結果，而為一體之適用
    ，不應一部分適用新法，一部分適用舊法，最高法院29 年
    上字第964 號判例意旨參照。查(1)刑法第28條部分：修正前
    刑法第28條規定：2 人以上共同實施犯罪之行為者，皆為正
    犯；修正後同條規定：2 人以上共同實行犯罪之行為者，皆
    為正犯。而本案被告之行為，不論依修正前之刑法第28條，
    或修正後之刑法第28條之規定，均構成共同正犯，則適用修
    正施行前之刑法第28條規定論處，並無不利於被告。(2)刑法
    第41條第1 項前段關於易科罰金折算標準部分：修正前刑法
    第41條第1 項前段規定：「犯最重本刑為5 年以下有期徒刑
    之刑之罪，而受6 月以下有期徒刑或拘役之宣告，因身體、
    教育、職業、家庭之關係或其他正當事由，執行顯有困難者
    ，得以1 元以上3 元以下折算1 日，易科罰金。」；又被告
    行為時之易科罰金折算標準，修正前罰金罰鍰提高標準條例
    第2 條前段（現已刪除）規定，就其原定數額提高為100 倍
    折算1 日，因此被告行為時之易科罰金折算標準，應以銀元
    300 元折算1 日，經折算為新臺幣後，應以新臺幣900 元折
    算1 日。惟修正後刑法第41條第1 項前段則規定：「犯最重
    本刑為5 年以下有期徒刑之刑之罪，而受6 月以下有期徒刑
    或拘役之宣告者，得以新臺幣1,000 元、2,000 元、3,000
    元折算1 日，易科罰金。」，比較修正前後之易科罰金折算
    標準，仍以95年7 月1 日修正公布施行前之規定，較有利於
    被告。(3)綜合上述各條文修正前、後之比較，揆諸前揭最高
    法院決議、判例意旨及修正後刑法第2 條第1 項前段、後段
    規定之「從舊、從輕」原則，及法律一體適用，不容割裂之
    原則，自應適用被告行為時之法律，即修正前刑法之相關規
    定予以論處。
五、應適用之法條：刑事訴訟法第273 條之1 第1 項、第455 條
    之2 第1 項、第455 條之4 第2 項、第455 條之8 、第454
    條第2 項，修正後刑法第2 條第1 項前段、行為時刑法第28
    條、第325 條第1 項、第41條第1 項前段，刪除前罰金罰鍰
    提高標準條例第2 條，判決如主文。
六、協商判決除有刑事訴訟法第455 條之4 第1 項第1 款於本訊
    問程序終結前，被告撤銷協商合意或檢察官撤回協商聲請者
    ；第2 款被告協商之意思非出於自由意志者；第4 款被告所
    犯之罪非第455 條之2 第1 項所定得以協商判決者；第6款
    被告有其他較重之裁判上一罪之犯罪事實者；第7 款法院認
    應諭知免刑或免訴、不受理者情形之一，及違反同條第2項
    「法院應於協商合意範圍內為判決；法院為協商判決所科之
    刑，以宣告緩刑或二年以下有期徒刑、拘役或罰金為限」之
    規定者外，不得上訴。
七、如有前述例外得上訴之情形，又不服本件判決，得自收受判
    決送達之日起10日內，向本院提出上訴書狀，上訴於第二審
    法院。
中    華    民    國    95    年    11    月    15    日
                  臺灣桃園地方法院刑事第七庭
                        法  官  賴淑美
以上正本證明與原本無異。
                        書記官  陳育君
中    華    民    國    95    年    11    月    15    日
附錄本件論罪科刑法條：
刑法第325條
意圖為自己或第 3 人不法之所有，而搶奪他人之動產者，處六月
以上五年以下有期徒刑。
因而致人於死者，處無期徒刑或七年以上有期徒刑，致重傷者，
處三年以上十年以下有期徒刑。
第 1 項之未遂犯罰之。


司法院資訊處製作；財團法人民間司法改革基金會備份。
